臺灣宜蘭地方法院刑事判決
111年度交簡上字第23號
上  訴  人  
即  被  告  薛佰光


上列上訴人即被告因公共危險案件，不服本院簡易庭於中華民國
111年5月19日所為111年度交簡字第299號第一審刑事簡易判決（
聲請簡易判決處刑案號：111年度偵字第3247號），提起上訴，
本院管轄第二審之合議庭判決如下：
    主  文
上訴駁回。
    犯罪事實
一、薛佰光於民國111年4月16日22時30分許，飲酒後致其吐氣所
    含酒精濃度已達每公升0.25毫克以上，仍騎乘車牌號碼000-
    000號普通重型機車上路，在行經宜蘭縣○○市○○路0段000號
    前為警攔查，並測得其吐氣所含酒精濃度達0.58MG/L，始悉
    上情。
二、案經宜蘭縣政府警察局宜蘭分局報告臺灣宜蘭地方檢察署檢
    察官偵查後聲請簡易判決處刑。
    理  由
一、證據能力部分：
　　本案據以認定被告薛佰光犯罪之供述證據，公訴人及被告在
    本院準備程序及審理時均未爭執其證據能力，且迄於言詞辯
    論終結前均未聲明異議，復經本院審酌該等言詞陳述或書面
    作成時之情況並無違法、不當或顯不可信之狀況，依刑事訴
    訟法第159條之5第2項之規定，均有證據能力；又本案認定
    事實之其餘非供述證據，並無證據證明係公務員違背法定程
    序所取得，依同法第158條之4反面解釋，亦均有證據能力，
    合先敘明。
二、認定犯罪事實所憑之證據及理由：
    上揭犯罪事實業據被告薛佰光於警詢、偵查及本院審理時均
    坦承不諱（見偵卷第10-11頁、第29頁，本院簡上卷第26頁
    、第43頁），並有宜蘭縣政府警察局舉發違反道路交通管理
    事件通知單影本3紙、宜蘭縣政府警察局宜蘭分局延平所當
    事人酒精測定紀錄表、證號查詢機車駕駛人資料、車號查詢
    機車車籍資料各1份在卷可稽，足認被告前揭自白與事實相
    符，應堪採信。綜上，本案事證明確，被告犯行堪以認定，
    應予依法論科。
三、論罪及維持原判之理由:　　
  ㈠核被告所為，係犯刑法第185條之3第1項第1款之駕駛動力交
    通工具而有吐氣所含酒精濃度達每公升零點二五毫克以上情
    形罪。
  ㈡被告上訴意旨略以：伊承認酒駕，已有深刻警惕，伊必須照
    顧罹病之母親，又沒有工作收入，經濟甚為拮据，且伊是初
    犯，請求法院從輕量刑、給予緩刑諭知等語。
  ㈢惟按刑罰之量定，屬法院自由裁量之職權行使，應審酌刑法
    第57條所列各款事由及一切情狀，為酌量輕重之標準，並非
    漫無限制；量刑輕重係屬事實審法院得依職權自由裁量之事
    項，苟已斟酌刑法第57條各款所列情狀而未逾越法定刑度，
    不得遽指為違法；且在同一犯罪事實與情節，如別無其他加
    重或減輕之原因，下級審量定之刑，亦無過重或失輕之不當
    情形，則上級審法院對下級審法院之職權行使，原則上應予
    尊重（最高法院72年台上字第6696號判例要旨、75年台上字
    第7033號判例要旨及85年度台上字第2446號刑事判決參照）
    。
　㈣審酌近年來酒後肇事導致死傷案件頻傳，酒後不應駕車之觀
    念，已透過教育、宣導及各類媒體廣為傳達各界周知多年，
    立法者為呼應社會對於酒駕行為應當重懲之高度共識，近年
    來屢次修法提高酒駕刑責，被告為具有通常智識程度及生活
    經驗之成年人，對於酒後不能騎車及酒醉騎車之危險性，應
    有相當之認識，其竟無視於此，而在酒後吐氣酒精濃度已達
    每公升0.58毫克之情形下，仍率爾騎乘機車上路，所為不僅
    置自身安危於不顧，更罔視其他用路人之生命、身體及財產
    安全，衡以本案被告所犯之不能安全駕駛動力交通工具罪，
    法定最低刑度為有期徒刑2月，最高刑度為有期徒刑3年，是
    原審量處被告有期徒刑3月，尚屬低度刑，所宣告之刑與被
    告犯罪情節相衡，難認有何失之過重之情形。綜上，原審審
    理結果，認被告上開犯行事證明確，審酌卷附證據資料等一
    切情狀，量處有期徒刑3月，並諭知易科罰金之折算標準，
    經核原審認事用法並無違誤，量刑亦屬妥適。
  ㈤至被告雖請求為緩刑之宣告，惟酒醉駕車肇事致人死傷，時
    有所聞，立法機關因此多次修法提高酒醉駕車之刑度，政府
    機關亦不斷透過各種方式宣導酒醉駕車之危害性，被告對於
    酒醉駕車之危險性，應有相當之認識。詎被告仍於飲酒後，
    貿然騎乘機車上路，若予以宣告緩刑，實不足收警惕之效，
    使該條文立法目的不達。況被告本案係於晚間10時許騎乘機
    車於公眾往來之道路上，因右轉未打方向燈之違規為警攔查
    ，經檢測之呼氣酒精濃度高達每公升0.58毫克，超過標準值
    1倍有餘等情，可認被告本案酒後騎車之犯罪情節並非輕微
    ，其行為足生相當之危險，參以被告所為犯行之違法性、牽
    涉社會性、公益性及危險性，本院認本案所宣告之刑並無以
    暫不執行為適當之情形。從而，本件難認有以暫不執行為適
    當之情事，原判決未宣告緩刑，實難謂有何不當。
　㈥至被告所稱尚需扶養母親及家庭經濟狀況不佳等節，查本案
    原審所量處之刑責，若被告資力不足為易科罰金之執行，除
    可徵得執行檢察官同意予以分期繳納外，另亦得依刑法第41
    條第2項規定，聲請易服社會勞動，以濟其需，附此敘明。
四、綜上所述，原審認事用法均無不當，量刑並屬妥適，且不宜
    為緩刑宣告，是被告猶執前詞提起上訴，並無理由，應予駁
    回。
據上論斷，應依刑事訴訟法第455條之1第1項、第3項、第368條
，判決如主文。
本案經檢察官黃正綱聲請簡易判決處刑，檢察官林禹宏到庭執行
職務。
中　　華　　民　　國　　111 　年　　8 　　月　　25　　日
                  刑事第四庭  審判長法  官  林惠玲
                                    法  官  游皓婷
                                    法  官  楊心希
以上正本證明與原本無異。
本件不得上訴。
                                    書記官  邱淑秋
中　　華　　民　　國　　111 　年　　8 　　月　　25　　日
附錄本案論罪科刑條文：
中華民國刑法第185條之3第1項第1款
駕駛動力交通工具而有下列情形之一者，處3年以下有期徒刑，
得併科30萬元以下罰金：
一、吐氣所含酒精濃度達每公升零點二五毫克或血液中酒精濃度
    達百分之零點零五以上。